臺灣高等法院刑事判決　　　　　　　　　　　　　九十二年度上訴字第四五三一號
　　上　訴　人　臺灣臺北地方法院檢察署檢察官
　　被　　　告　甲○○
右上訴人因被告竊盜等案件，不服臺灣臺北地方法院九十二年度訴字第一四一０號，
中華民國九十二年十一月十一日第一審判決 (起訴案號：臺灣臺北地方法院檢察署九
十二年度偵字第六一一０號、第一五五六０號)，提起上訴，本院判決如左：
    主  文
上訴駁回。
    事  實
一、甲○○前因違反槍砲彈藥刀械管制條例、竊盜等案件，先後經原審判處有期徒刑
    一年及六月確定，於民國（下同）九十年三月八日執行完畢，猶不知悔改，竟意
    圖為自己不法之所有，於九十一年七月六日下午七時十五分許，利用台北市○○
    區○○路四段四二三號「人間第一美味餐廳」當日停止營業之際，自餐廳外牆牆
    壁之洞隙攀爬進入餐廳內，竊取酒類八十二瓶、香菸六十三包（價值共約新台幣
    二萬八千元），嗣經餐廳負責人丙○○自監視錄影帶中發現後報警處理，始知上
    情。
二、甲○○另於九十一年七月二十一日晚間九時四十分許，駕駛無號牌之拼裝車輛，
    行經臺北市○○區○○路七十二號前，為臺北市政府警察局南港分局玉成派出所
    警員李國文攔停，並以其違反道路交通管理處罰條例第十二條第一項第二款「拼
    裝車輛未經核准領用牌證行駛」之規定，依法掣單舉發其交通違規行為，詎甲○
    ○另行起意，竟出示其兄乙○○之駕駛執照，乃基於行使偽造私文書之犯意，冒
    用乙○○名義，在臺北市政府警察局舉發違反道路交通管理事件通知單上之收受
    通知聯者簽章欄，以複寫之方式，偽造「乙○○」之簽名計四枚（含通知聯、移
    警察機關對於違反道路交通管理事件稽查之正確性。
三、案經臺北市政府警察局松山分局報告及原審告發臺灣臺北地方法院檢察署檢察官
    偵查起訴。
    理  由
一、右揭事實，業據被告甲○○於於原審及本院審理時坦承不諱，核與被害人丙○○
    於警訊及偵查中，及被害人乙○○於原審九十一年交聲字第一五三五號違反道路
    交通管理處罰條例聲明異議案件庭訊時指述之情節相符，並經證人李國文於該聲
    明異議案件庭訊時證述明確，且有臺北市政府警察局舉發違反道路交通管理事件
    通知單（移送聯）影本附於上開聲明異議卷可稽，足徵被告之自白確與事實相符
    。本件事證明確，被告犯行洵堪認定。
二、被告自餐廳外牆牆壁之洞隙攀爬進入餐廳竊取財物，係與踰越牆垣竊盜發生同樣
    結果之行為，自構成刑法第三百二十一條第一項第二款之罪。其駕駛無號牌之拼
    裝車輛違規遭警方稽查舉發時，冒用乙○○名義，以偽造具有收據性質之通知單
    ，令警察機關舉發錯誤，致乙○○有受違規裁罰之虞，自足以生損害於乙○○及
    警察機關對於違反道路交通管理事件稽查之正確性；其於舉發違反道路交通管理
    事件通知單之收受通知聯者簽章欄內，偽造「乙○○」之簽名，不待依習慣或特
    約，單從形式上觀察，即足以知悉係表示乙○○受領該舉發通知單之證明，此與
    事先在印妥內容之收據上偽簽他人姓名之情形，無分軒輊，自屬刑法第二百十條
    所稱之私文書。核被告所為，係犯刑法第三百二十一條第一項第二款之加重竊盜
    罪，及第二百十六條、第二百十條之行使偽造私文書罪。其偽造署押屬偽造私文
    書之部分行為，偽造私文書後復持以行使，偽造之低度行為為行使之高度行為吸
    收，均不另論罪。被告所犯二罪，犯意各別，罪名不同，應分論併罰。被告前因
    違反槍砲彈藥刀械管制條例、竊盜等案件，先後經原審判處有期徒刑一年及六月
    確定，於九十年三月八日執行完畢，此有本院被告全國前案紀錄表附卷可稽，其
    於五年以內再犯本件有期徒刑之罪，為累犯，應依刑法第四十七條之規定加重其
    刑。
三、臺灣臺北地方法院檢察署九十二年度偵緝字第一九四五號、第一二一九號、第四
    ０七號；九十一年度偵緝字第一０九六號、九十一年度偵字第八八三三號、六二
    八八號、第一七三二九號；九十二年度偵字第二三二二三號、第一五五五九號、
    第六一一一號、第二三二二四號併案意旨，略以：被告（一）於九十一年四月七
    日七時許，在台北縣汐止市○○街十巷六號前，竊取被害人黃振興所有之ＵＷＴ
    ─七０一號輕型機車一部，得手後交付於知情之汪孝山。（二）自九十一年六月
    間至同年八月間止，在不詳時地，竊取行動電話三十一支，和ＮＯＫＩＡ行動電
  　話、ＰＡＮＡＳＯＮＩＣ行動電話各一支，與中華電信行動電話晶片、台灣大哥
    大行動電話晶片各一枚，及鄒明穎
  　、健保卡一張。（三）於九十一年七月十六日下午七時許，在台北市○○路三二
    六巷十五號前，趁官秀珍離開其所駕駛之自小客車購物之際，竊取官秀珍所有之
　　皮包一個（內有手錶一只等物）。（四）於九十一年八月十二日上午六時四十分
　　許，在台北市○○路某加油站，趁李鎮安下車送貨車門未上鎖之際，竊取李鎮安
　　所有之皮包一個（內有
　　十分許，在台北市○○路○段一六○號前，見游騰正下車送貨車門未上鎖之際，
　　竊取游騰正置於車內之皮包一個（內有行動電話等物）。因認被告涉有刑法第三
　　百二十條第一項之竊盜罪嫌，與本案犯罪事實一（加重竊盜）部分有連續犯之裁
　　判上一罪關係而移送併辦。然查，併案事實（一）部分，被告於本院審理時否認
　　此部分竊盜犯行，而本件除汪孝山之供述外，別無其他積極證據證明係被告所為
  　。併案事實（二）部分，被告於原審及本院審理時否認此部分竊盜犯行，辯稱行
    動電話三十一支等物是朋友周明賢拿來委請其去出售。另併案事實（三）部分，
    被害人官秀珍雖於警訊指稱是被告竊取其皮包，惟官女於臺灣士林地方法院九十
    一年度易字第五二二號被告另涉竊盜案件中，證稱並無確實親眼看見被告竊取的
    過程，僅表示下車前有看見被告經過其車旁，當時天有點黑，有該判決書附卷可
    稽，且本件並非當場查獲，官秀珍第一次指認被告是於九十一年八月十三日在信
    義分局福德派出所，距離失竊之日已近一個月，其指認是否真實無誤，顯有疑問
    ，既乏補強證據，即難僅以被害人官秀珍推測之詞，即認定是被告所為。又併案
    事實（四）、（五）部分，雖有被害人失竊之皮包等物扣案，惟被告否認犯行，
    辯稱皮包是周明賢所交付，因被告已坦承明知周明賢所持有之行動電話等物是贓
    物，並幫周明賢出售三十一支行動電話，應足證被告沒有推卸其竊盜犯行的必要
    。綜上所述，被告有罪部分應係贓物罪，與起訴之竊盜罪的社會基本事實並不相
    同，本院不得變更法條而判決。從而，前述移送併案審理部分，均與上開論罪之
    加重竊盜部分，並無連續犯之裁判上一罪關係，本院無從併予審理，應退還原檢
    察署另行處理。
四、另臺灣臺北地方法院檢察署九十二年度偵緝字第四０七號、九十二年度偵字第六
    一一一號、第一六二八０號、九十一年度偵字一七三二九號、九十一年度偵緝第
    一０九六號臺灣士林地方法院檢察署九十二年度偵字第一０八三九號、七六三六
    併案意旨，略以：（一）被告自九十一年六月間至同年八月間止，在不詳時地，
    竊取行動電話三十一支後（即上述併案事實（二）所指之行動電話三十一支），
    持往臺北市○○路一號之台灣艾康公司（神腦公司加盟店），連續偽以乙○○之
    名義，出具「切結承諾書」之私文書後持交店員行使，將所竊得之行動電話銷售
    予不知情之店員。（二）於九十一年八月四日晚間七時五十一分，因竊取財物，
    為警於臺北縣汐止市○○路○段二三二號查獲，竟於同日應訊時，冒用乙○○名
    義接受偵查，並偽造乙○○署押（含簽名、指印）於警詢筆錄、逕行逮捕通知書
    、夜間訊問通知書、搜索扣押筆錄、自願受搜索同意書及台灣士林地方法院檢察
    署訊問筆錄。因認被告涉有偽造文書罪嫌，與本案犯罪事實二（行使偽造私文書
    ）部分有連續犯之裁判上一罪關係而移送併辦。然查，併案事實與本案犯罪事實
    二部分，被告雖均係偽造乙○○之署押，惟本案被告係駕駛無號牌之拼裝車輛，
    違規遭警方稽查舉發，始冒用乙○○名義，於舉發通知單上偽簽乙○○姓名，顯
    屬偶然發生臨時起意之事實，難認其係基於概括犯意為上開偽造文書犯行。故此
    部分移送併案審理部分，與上開論罪之行使偽造私文書部分無連續犯之裁判上一
    罪關係，本院無從併予審理，亦應退還原檢察署另行處理。
五、原審以被告罪證明確，適用刑法第三百二十一條第一項第二款、第二百十六條、
    第二百十條、第四十七條、第五十一條第五款，審酌被告犯罪之動機、目的、手
    段、生活狀況、智識程度，犯罪所生之危害，犯後坦承犯行之態度等一切情狀，
    就竊盜部分量處有期徒刑捌月，就行使偽造私文書部分量處有期徒刑肆月，並定
    應執行刑為有期徒刑拾月。又以臺北市政府警察局舉發違反道路交通管理事件通
    知單上偽造之「乙○○」簽名署押計四枚（含通知聯、移送聯、迴覆聯、存根聯
    ），其中移送聯有影本在卷，通知聯、迴覆聯、存根聯雖未扣案，然無積極證據
    證明業已滅失，依刑法第二百十九條規定宣告沒收。其認事用法均無不合，量刑
    亦屬適當，檢察官上訴論旨，未提出積極證據證明移送併辦之犯罪事實亦為起訴
    效力所及，指摘原判決不當，為無理由，應予駁回。
據上論斷，應依刑事訴訟法第第三百六十八條，判決如主文。
本案經檢察官柯麗鈴到庭執行職務。
中　　　華　　　民　　　國　　九十三　　年　　　二　　　月　　 十七 　　日
                                臺灣高等法院刑事第五庭
                                    審判長法  官  曾　德　水
                                          法  官  魏　新　國
                                          法  官  楊　炳　禎
右正本證明與原本無異。
如不服本判決，應於收受送達後十日內向本院提出上訴書狀，其未敘述上訴之理由者
並得於提起上訴後十日內向本院補提理由書（均須按他造當事人之人數附繕本）。
                                          書記官  廖　素　花
中　　　華　　　民　　　國　　九十三　　年　　　二　　　月　　 十八 　　日
附錄本案論罪科刑法條全文：
刑法第三百二十一條第一項第二款
犯竊盜罪而有左列情形之一者，處六月以上五年以下有期徒刑：
二、毀越門扇、牆垣或其他安全設備而犯之者。
刑法第二百十六條
行使第二百十條至第二百十五條之文書者，依偽造、變造文書或登載不實事項或使登
載不實事項之規定處斷。
刑法第二百十條
偽造、變造私文書，足以生損害於公眾或他人者，處五年以下有期徒刑。
